---
title: "Лабораторная работа 2"
author: "Мезенцева Алена"
date: '19 ноября 2016 г '
output: html_document
---

```{r setup, include=FALSE}
knitr::opts_chunk$set(echo = TRUE)
```

## Исходные данные

Датафрейм из 93 машин-новинок 1993 года.

```{r }
library(MASS)
data(Cars93)
```

## Задание 1

1. Выполните команду summary() на полном наборе данных. Можно ли по результату выполнения сказать сколько строк в датафрейме? Если да, напишите сколько. Если нет, то приведите другой способ.

```{r }
summary(Cars93)
```

```{r }
#Да, "Make" = 93
nrow(Cars93)
```

2. Найдите среднюю цену машин с задним приводом.

```{r }
mean(Cars93$Price[Cars93$DriveTrain == "Rear"])
```

3. Найдите минимальное число лошадиных сил автомобиля для 7 пассажиров. 

```{r }
min(Cars93$Horsepower[Cars93$Passengers == 7])
```

Для 6 пассажиров.

```{r }
min(Cars93$Horsepower[Cars93$Passengers == 6])
```

4. Найдите машины с максимальным, минимальным и средним(медианой) расстоянием, которая машина может проехать по трассе. Вам понадобятся 2 колонки, чтобы рассчитать расстояние. Какие?

```{r }
# MPG.highway and Fuel.tank.capacity
distance <- Cars93$MPG.highway*Cars93$Fuel.tank.capacity
Cars93[distance==max(distance), 1:2]
Cars93[distance==min(distance), 1:2]
Cars93[distance==median(distance), 1:2]
```

## Задание 2

Код, который старается оптимизировать выпуск продукции, ориентируясь на доступные ресурсы:

```{r }
factory.run <- function (o.cars=1, o.trucks=1) {
  factory <- matrix(c(40,1,60,3),nrow=2, dimnames=list(c("трудодни","сталь"),c("автомобили","грузовики")))
  warehouse <- c(1600,70) #Доступно материалов на складе
  names(warehouse) <- rownames(factory)
  reserve <- c(8,1)
  names(reserve) <- rownames(factory)
  output <- c(o.cars, o.trucks)
  names(output) <- colnames(factory)

  steps <- 0 # Счётчик числа шагов цикла
  repeat {
    steps <- steps + 1
    needed <- factory %*% output # Подсчитаем ресурсы, которые нам нужны для производства требуемого кол-ва машин
    message(steps)
    print(needed)
    # Если ресурсов достаточно и остаток меньше или равен резерву, то мы произвели максимум возможного.
    # Нужно прекращать
    if (all(needed <= warehouse) && all((warehouse - needed) <= reserve)) {
      break()
    }
    # Если заявка слишком большая и ресурсов недостаточно, уменьшим её на 10%
    if (all(needed > warehouse)) {
      output <- output * 0.9
      next()
    }
    # Если всё наоброт, то увеличим на 10%
    if (all(needed < warehouse)) {
      output <- output * 1.1
      next()
    }
    # Если мы потребили одного ресурса слишком много, а другого недостаточно,
    # то увеличим план на случайную величину
    output <- output * (1+runif(length(output),min=-0.1,max=0.1))
  }

  return(output)
}
```

1. Выполните код и запустите эту функцию factory.run().


```{r }
factory.run()
```

2. С каким входными значениями функция вызвана? Какой получился результат?

```{r }
# Результат - количество автомобилей и грузовиков, полученных из имеющихся ресурсов и резервов
```

3. Повторите вызов 4 раза. Полученные ответы отличаются от полученных ранее? Если да, почему? Если нет, почему?

```{r }
factory.run()
factory.run()
factory.run()
factory.run()
# Результат отличается несущественно, т.к. используется runif (получается случайная величина с равномерным распределением). 
```

4. В приведённом коде, переменные steps и output находятся внутри алгоритма. Измените функцию так, чтобы она возвращала число шагов и произведённое количество машин.

```{r }
factory.run <- function (o.cars=1, o.trucks=1) {
  factory <- matrix(c(40,1,60,3),nrow=2, dimnames=list(c("трудодни","сталь"),c("автомобили","грузовики")))
  warehouse <- c(1600,70) #Доступно материалов на складе
  names(warehouse) <- rownames(factory)
  reserve <- c(8,1)
  names(reserve) <- rownames(factory)
  output <- c(o.cars, o.trucks)
  names(output) <- colnames(factory)

  steps <- 0 # Счётчик числа шагов цикла
  names(steps) <- "шаги"
  repeat {
    steps <- steps + 1
    needed <- factory %*% output # Подсчитаем ресурсы, которые нам нужны для производства требуемого кол-ва машин
    names(needed) <- "ресурсы"
    message(steps)
    print(needed)
    # Если ресурсов достаточно и остаток меньше или равен резерву, то мы произвели максимум возможного.
    # Нужно прекращать
    if (all(needed <= warehouse) && all((warehouse - needed) <= reserve)) {
      break()
    }
    # Если заявка слишком большая и ресурсов недостаточно, уменьшим её на 10%
    if (all(needed > warehouse)) {
      output <- output * 0.9
      next()
    }
    # Если всё наоброт, то увеличим на 10%
    if (all(needed < warehouse)) {
      output <- output * 1.1
      next()
    }
    # Если мы потребили одного ресурса слишком много, а другого недостаточно,
    # то увеличим план на случайную величину
    output <- output * (1+runif(length(output),min=-0.1,max=0.1))
  }
  return(c(steps, output, needed))
}
```

5. Установите план равный тридцати автомобилям и 20 грузовикам и выполните функцию.

```{r }
factory.run(30,20)
```

- Какой получили результат?

```{r}
#9 автомобилей и 19 грузовиков
```

- Каким получился итоговый запрос ресурсов (переменная needed)?

```{r}
#1594
```


- Как много итераций пришлось пройти, чтобы получить ответ (переменная steps)?

```{r}
#6936
```