---
title: "Домашнее задание 2"
author: "Мезенцева Алена"
date: '19 ноября 2016 г '
output: html_document
---

```{r setup, include=FALSE}
knitr::opts_chunk$set(echo = TRUE)
```

## Исходные данные

Набор данных, содержащий информацию о домовладениях в Калифорнии и Пенсильвании за 2011 год <https://raw.githubusercontent.com/SergeyMirvoda/da2016/master/data/calif_penn_2011.csv>.


## Загрузка и очистка данных

* Загрузите данные в датафрейм data

```{r}
data1 <- read.csv("https://raw.githubusercontent.com/SergeyMirvoda/da2016/master/data/calif_penn_2011.csv")
```

* Сколько строк и столбцов в data?

```{r}
nrow(data1)
ncol(data1)
```

* Выполните следующую команду и объясните, что она делает. colSums(apply(data,c(1,2), is.na))

```{r}
data3<-colSums(apply(data1,c(1,2), is.na))
# Суммирует столбцы, где есть пропущенные данные.
```

* Функция na.omit() принимает датафрейм и возвращает новый датафрейм, игнорируя строки, содержащие значение NA. Используйте эту функцию для удаления строк с неполными данными.

```{r}
data2<-na.omit(data1)
```

* Сколько строк было удалено?

```{r}
nrow(data1)-nrow(data2)
```

* Соответствует ли результат выполнения, значениям из пункта 3?

```{r}
# В строке может более одного элемента с неполными данными, не соответствует. 
```

## Новые дома

* Переменная(колонка) Built\_2005\_or\_later содержит данные о проценте домов, построенных с 2005 года. Постройте диаграмму рассеяния (scatterplot) медианы стоимости домов (переменная Median\_house\_value) относительно процента новых домов.

```{r}
plot(data2$Built_2005_or_later, data2$Median_house_value, xlab = "Процент новых домов", ylab = "Медиана стоимости домов")
```

* Постройте ещё два графика для каждого из штатов отдельно. Номер штата содержится в переменной (STATEFP), где Калифорния 6-й штат, а Пенсильвания 42.

Калифорния:

```{r}
plot(data2$Built_2005_or_later[data2$STATEFP == 6], data2$Median_house_value [data2$STATEFP == 6], xlab = "Процент новых домов", ylab = "Медиана стоимости домов")
```

Пенсильвания:

```{r}
plot(data2$Built_2005_or_later[data2$STATEFP == 42], data2$Median_house_value [data2$STATEFP == 42], xlab = "Процент новых домов", ylab = "Медиана стоимости домов")
```

## Незанятые дома

Уровень найма (vacancy rate) — доля домов, которые не были заняты. В данных содержатся колонки, содержащие общее количество домовладений и количество не занятых домовладений.

* В датафрейм data добавьте новую колонку vacancy_rate, которая должна содержать вышеописанный показатель.

```{r}
data2$Vacancy_rate <- data2$Vacant_units/data2$Total_units
```

* Найдите минимум, максимум, среднее и медиану полученных значений показателя.

```{r}
min(data2$Vacancy_rate)
max(data2$Vacancy_rate)
mean(data2$Vacancy_rate)
median(data2$Vacancy_rate)
```

* Постройте диаграмму уровня найма относительно медианы стоимости домов. Что можно заметить?

```{r}
plot(data2$Median_house_value, data2$Vacancy_rate, xlab = "Медиана стоимости домов", ylab = "Уровень найма")
# Более дешевые дома снимают больше
```

## Корреляция

Колонка COUNTYFP содержит числовой код округа внутри штата. Нас интересуют Butte County (округ 7 в Калифорнии), Santa Clara (округ 85 в Калифорнии) и York County (округ 133 в Пенсильвании).

* Объясните, что делает приведённый в конце задания код и как именно он это делает.

```{r}
acc <- c()
for (tract in 1:nrow(data2)) {
  if (data2$STATEFP[tract] == 6) {
    if (data2$COUNTYFP[tract] == 1) {
      acc <- c(acc, tract)
    }
  }
}
accmv <- c()
for (tract in acc) {
  accmv <- c(accmv, data2[tract,10])
}
median(accmv)
# В переменную acc записываются строки только домовладения округа 1 штата Калифорния. В accmv записываются медианы стоимости домов, и выводится медиана по этим стоимостям.
```

* Напишите другим способом в одну строку, то же самое, что делает нижеуказанный код. Способов получить тот же ответ множество, достаточно одного.

```{r}
median(data2$Median_house_value[data2$STATEFP == 6 & data2$COUNTYFP == 1])
```

* Найдите средний процент построенных домовладений в округах (Butte County, Santa Clara, York County)

```{r}
mean(data2$Total_units[data2$STATEFP == 6 & data2$COUNTYFP == 7])
mean(data2$Total_units[data2$STATEFP == 6 & data2$COUNTYFP == 85])
mean(data2$Total_units[data2$STATEFP == 42 & data2$COUNTYFP == 133])
```

* Функция cor рассчитывает коэффициент корреляции между двумя переменными. Рассчитайте корреляцию между медианы стоимости домовладений (Median\_house\_value) и процентом построенных домов (Built\_2005\_or\_later):

   \- для всего набора данных

```{r}
cor(data2$Median_house_value, data2$Built_2005_or_later)
```

   \- для Калифорнии

```{r}
cor(data2$Median_house_value [data2$STATEFP == 6], data2$Built_2005_or_later [data2$STATEFP == 6])
```

   \- для Пенсильвании

```{r}
cor(data2$Median_house_value [data2$STATEFP == 42], data2$Built_2005_or_later [data2$STATEFP == 42])
```

   \- для округа Butte County

```{r}
cor(data2$Median_house_value [data2$STATEFP == 6 & data2$COUNTYFP == 7], data2$Built_2005_or_later [data2$STATEFP == 6 & data2$COUNTYFP == 7])
```
 
   \- для округа Santa Clara

```{r}
cor(data2$Median_house_value [data2$STATEFP == 6 & data2$COUNTYFP == 85], data2$Built_2005_or_later [data2$STATEFP == 6 & data2$COUNTYFP == 85])
```

  \- для округа York County

```{r}
cor(data2$Median_house_value [data2$STATEFP == 42 & data2$COUNTYFP == 133], data2$Built_2005_or_later [data2$STATEFP == 42 & data2$COUNTYFP == 133])
```

* Постройте три диаграммы медианы стоимости домовладений (Median/_house/_value) относительно медианы дохода (Median/_household/_income) для трёх округов.

  \- для округа Butte County

```{r}
plot(data2$Median_household_income [data2$STATEFP == 6 & data2$COUNTYFP == 7], data2$Median_house_value [data2$STATEFP == 6 & data2$COUNTYFP == 7], xlab="Медиана дохода", ylab = "Медиана стоимости домовладений")
```

   \- для округа Santa Clara

```{r}
plot(data2$Median_household_income [data2$STATEFP == 6 & data2$COUNTYFP == 85], data2$Median_house_value [data2$STATEFP == 6 & data2$COUNTYFP == 85], xlab="Медиана дохода", ylab = "Медиана стоимости домовладений")
```

   \- для округа York County

```{r}
plot(data2$Median_household_income [data2$STATEFP == 42 & data2$COUNTYFP == 133], data2$Median_house_value [data2$STATEFP == 42 & data2$COUNTYFP == 133], xlab="Медиана дохода", ylab = "Медиана стоимости домовладений")
```

