---
title: "Лабораторная работа 5"
author: "Мезенцева Алена"
date: '18 декабря 2016 г '
output: html_document
---

```{r setup, include=FALSE}
knitr::opts_chunk$set(echo = TRUE)
```

## Исходные данные

```{r}
library(MASS)
data(cats)
summary(cats)
```

## Задание

1. Функция gamma.estimate

```{r}
gamma.estimate <- function(data) {
  m <- mean(data)
  v <- var(data)
  s <- v/m
  a <- m/s
  return(c(a=a,s=s))
}
```

2. Возьмите данные четырёх первых кошек из набора данных. 
```{r}
cats4 <- cats[1:4,]
```
Используя функцию gamma.estimate, получите оценки s и a для каждой кошки из выбранных. Получите стандартную ошибку методом перочинного ножа для a и для s. Не нужно писать для этого функции, просто вызовите нужное кол-во раз функцию, сохраните результаты в переменные или вектор и рассчитайте дисперсию. 
```{r}
c1 <- gamma.estimate(cats4$Hwt[-1])
c2 <- gamma.estimate(cats4$Hwt[-2])
c3 <- gamma.estimate(cats4$Hwt[-3])
c4 <- gamma.estimate(cats4$Hwt[-4])
allcat <- rbind(c1,c2,c3,c4)
# Ошибка a
sqrt((length(allcat[,1])-1)**2/length(allcat[,1])*var(allcat[,1]))
# Ошибка s
sqrt((length(allcat[,2])-1)**2/length(allcat[,2])*var(allcat[,2]))
```

3. Напишите функцию my.gamma.jk(), принимающую вектор и возвращающую стандартные ошибки для a и s. Функция должна вызывать gamma.estimate. Допустимо использовать циклы.

```{r}
my.gamma.jk <- function(x)
{
  parameters <- data.frame(a=0, s=0)
  for (i in 1:NROW(x))
  {
    p <- data.frame(a = gamma.estimate(x[-i])[1], s = gamma.estimate(x[-i])[2])
    parameters <- rbind(parameters, p)
  }
  parameters <- parameters[-1,]
  er_a <- (length(parameters[,1])-1)**2/length(parameters[,1])*var(parameters[,1])
  er_s <- (length(parameters[,2])-1)**2/length(parameters[,2])*var(parameters[,2])
  return(c(er_a=sqrt(er_a),er_s=sqrt(er_s)))
}
```

4. Вызовите написанную функцию для данных из п.2. Сходятся ли полученные значения?
Вызовите написанную функцию для получения стандартных ошибок a и s для полного набора данных.

```{r}
my.gamma.jk(cats4$Hwt)
# Полученные значения совпадают
my.gamma.jk(cats$Hwt)
```

5. Рассчитайте параметры a и s раздельно для кошек и котов. Найдите jackknife SE для полученных параметров (всего 4).

```{r}
# Для кошек:
d1 <- gamma.estimate(cats$Hwt[cats$Sex=="F"])
se1 <- my.gamma.jk(cats$Hwt[cats$Sex=="F"])
# Для котов
d2 <- gamma.estimate(cats$Hwt[cats$Sex=="M"])
se2 <- my.gamma.jk(cats$Hwt[cats$Sex=="M"])
```

6. Стандартная ошибка разницы между двумя независимыми количественными оценками d1 и d2 равняется:
sqrt(se1^2 + se2^2), где se1 и se2 стандартные отклонения для d1 и d2 соответственно. Рассчитайте разницу оцениваемых параметров между кошками и котами и стандартное отклонение разницы.

```{r}
# Разница параметров между кошками и котами:
dif_a <- abs(d1[1]-d2[1])
dif_s <- abs(d1[2]-d2[2])
# Стандартное отклонение разницы:
se_a <- sqrt(se1[1]**2+se2[1]**2)
se_s <- sqrt(se1[2]**2+se2[2]**2)
```

8. Означают ли полученные из предыдущего пункта значения, что наблюдается значимое влияние пола на вес сердца? Поясните ответ.

```{r}
# Полученные выше значения показывают, что вес сердца зависит от пола (иначе разница параметров была бы незначительна).
```

