---
title: "Лабораторная работа 6"
author: "Мезенцева Алена"
date: '18 декабря 2016 г '
output: html_document
---

```{r setup, include=FALSE}
knitr::opts_chunk$set(echo = TRUE)
```

## Исходные данные

Базы данных The World Wealth and Income Database.

# Задание 1

1. Прочитайте файл в переменную. На основе полученных данных создайте новую переменную в которой будут следующие колонки (наблюдения): 'Year', 'P99', 'P99.5' и 'P99.9'; это уровни дохода ,которые входят в 99-й, 99.5-й и 99.9 персентиль дохода. Чему равнялся P99 в 1972? P99.5 в 1942? P99.9 в 1922? Требуется найти эти значения с помощью кода, а не с помощью глаз (для удобства разумно будет переименовать колонки в данных).

```{r}
data.origin <- read.csv("https://raw.githubusercontent.com/SergeyMirvoda/da2016/master/lab6/wtid-report.csv")
data <- data.frame(Year=data.origin$Year, P99=data.origin$P99.income.threshold, P99.5=data.origin$P99.5.income.threshold, P99.9=data.origin$P99.9.income.threshold)

data$P99[data$Year==1972]
data$P99.5[data$Year==1942]
data$P99.9[data$Year==1922]
```

2. Постройте диаграмму рассеяний всех трёх персентилей относительно времени. Проверьте, чтобы метки осей были корректными и на оси x были годы от 1913 до 2012.

```{r}
plot(data$Year, data$P99, xlab = "Год", ylab = "Доход", main = "99-й персентиль")
plot(data$Year, data$P99.5, xlab = "Год", ylab = "Доход", main = "99.5-й персентиль")
plot(data$Year, data$P99.9, xlab = "Год", ylab = "Доход", main = "99.9-й персентиль")
```

3. Из предыдущих вычислений можно получить, что оценить параметр a можно по следующей формуле: 
a = 1 - log(10)/log(P99/P99.9) (3). Напишите функцию my.exp.estimate_ratio, которая принимает аргументы P99 и P99.9 и возвращает a, рассчитанное по формуле (3). Проверьте, что при P99 = 1e6 и P99.9 = 1e7 функция вернёт a = 2. 

```{r}
my.exp.estimate_ratio <- function(P99, P99.9)
{
  a = 1-log(10)/log(P99/P99.9)
  return(a)
}
my.exp.estimate_ratio(10**6,10**7)
```

## Задание 2

1. Получите значение a для каждого года в наборе данных. Если функция написана корректно вам не понадобятся циклы. Постройте график а относительно годов. Что можно сказать по полученному графику, соотносится ли это с тем, что имеется на самом деле?(Имейте ввиду, чем экспонента меньше, тем выше неравенство)

```{r}
a_year <- data.frame(Year=data$Year, a=my.exp.estimate_ratio(data$P99, data$P99.9))

plot(a_year, xlab = "Год", ylab = "Параметр a", main = "")

dif = data.frame(Year=data$Year,dif=abs(data$P99-data$P99.9))

plot(dif, col="red", xlab="Год", ylab="Сравнение")
par(new=TRUE)
plot(a_year, col="blue", xlab="", ylab="")
# Полученный график показывает, что в целом результат соотносится с тем, что на самом деле, т.к. при уменьшении экспоненты увеличивается неравенство и наоборот.
```

2. Используя полученную для 2012 года оценку параметра a проверьте выполняется ли принцип Парето (20% популяции владеет 80 % богатства) однако зависит от конкретной величины k).

```{r}
a_2012 <- round(a_year$a[a_year$Year==2012], 3)

#максимальный доход за 2012
max_income <- max(data[data$Year==2012,])
# при а=1 18% населения владеет 82% богатства
pareto <- (max_income*0.82/max_income)**(1-a_2012)
# тогда при а=1,4 82% владяет чуть больше 25% населения
```

3. Из выражения (3) можно вывести следующее: (P99.5/P99.9)^(-a+1) = 5. Напишите функцию, которая будет принимать P99.5, P99.9 и a , и вычислять левую часть выражения. Отобразите полученное на графике. На нём же отобразите горизонтальную прямую с вертикальной координатой равной 5 (при помощи команды abline). Насколько качественно выполнена подгонка модели?

```{r}
func <- function(P99.5, P99.9, a)
{
  smth <- (P99.5/P99.9)**(1-a)
  return(smth)
}
smth2 <- func(data$P99.5, data$P99.9, a_year$a)
plot(data$Year, smth2, xlab="Year", ylab = "")
abline(h=5, col="red")
# Можно сказать, что подгонка выполнена довольно качественно, значения распределены равномерно.
```

4. Тоже самое верно и для: (P90/P95)^(-a+1) = 2. Повторите предыдущее для этой формулы. Что можно сказать, сравнив эти подгонки?

```{r}
smth3 <- func(data.origin$P90, data.origin$P95, a_year$a)
plot(data$Year, smth3, xlab="Year", ylab = "")
abline(h=2, col="red")
# Первая подгонка выполнена более качественно.
```

